【裁判字號】    95,易,98
【裁判日期】    950424
【裁判案由】    竊盜
【裁判全文】
臺灣高雄地方法院刑事判決                95年度易字第98號
公  訴  人  台灣高雄地方法院檢察署檢察官
被      告  乙○○
上列被告因竊盜案件，經檢察官提起公訴（94年度偵字第23962
號），被告於本院準備程序中自白，經合議庭裁定由受命法官依
簡式審判程序獨任審理，判決如下：
    主  文
乙○○連續攜帶兇器竊盜，處有期徒刑柒月。尖嘴鉗壹支沒收。
    事  實
一、乙○○因經濟狀況欠佳，竟意圖為自己不法之所有，基於竊
    盜之概括犯意，先於民國94年9 月9 日晚間5 時30分許，持
    其所有客觀上足以為兇器使用之尖嘴鉗1 支（起訴書誤載為
    鐵剪1 支），爬上高雄縣阿蓮鄉中路村二仁溪旁高速鐵路下
    方之第19號電線桿，將位於該電線桿上利德工程股份有限公
    司（下稱利德公司）所有之變壓器（規格5KVA、出品號碼10
    718）1個拆卸而竊取之，又於94年9 月15日下午4 時許，在
    同一地點竊取利德公司之電纜線（規格8mmX3c）200 公尺。
    再於94年10月16日晚間10時30分許，在高雄縣石安鄉石安20
    5 號旁車棚，徒手竊取丙○○所有之電纜線20公尺，嗣於94
    年10月19日下午2 時30分許，經警循線在乙○○位於高雄縣
    阿蓮鄉○路村○路230 號住處查獲前開變壓器及電纜線始悉
    上情。
二、案經高雄縣政府警察局湖內分局報告台灣高雄地方法院檢察
    署檢察官偵查起訴。
    理  由
一、按除被告所犯為死刑、無期徒刑、最輕本刑為3 年以上有期
    徒刑之罪或高等法院管轄第一審案件者外，於法院行準備程
    序進行中，被告先就被訴事實為有罪之陳述時，審判長得告
    知被告簡式審判程序之旨，並聽取當事人、代理人、辯護人
    及輔佐人之意見後，裁定進行簡式審判程序；且受命法官行
    準備程序，與法院或審判長有同一之權限；又簡式審判程序
    之證據調查，不受刑事訴訟法第159 條第1 項、第161 條之
    2 、第161 條之3 、第163 條之1 及第164 條至第170 條規
    定之限制，刑事訴訟法第273 條之1 第1 項、第279 條第2
    項前段、第273 條之2 分別定有明文。被告乙○○所為，係
    犯死刑、無期徒刑、最輕本刑為3 年以上有期徒刑以外之罪
    ，其於準備程序中就被訴事實為有罪之陳述，經法官告知簡
    式審判程序之旨，並聽取公訴人、被告之意見後，認為適宜
    由受命法官獨任進行簡式審判程序，依刑事訴訟法第273 條
    之1 第1項 規定，合議庭裁定由受命法官獨任進行審判程序
    ，合先敘明。
二、訊據被告對於前開犯罪事實坦承不諱，核與證人即利德公司
    職員甲○○、證人丙○○於警詢中證述之情節相符，並有警
    卷所附扣押物品目錄表2 紙、贓物認領保管單2 紙、相片9
    張可資為證，本件事證明確，被告前開犯行均堪認定。
三、按刑法第321 條第1 項第3 款之攜帶兇器竊盜罪，係以行為
    人攜帶兇器竊盜為其加重條件，此所謂兇器，其種類並無限
    制，凡客觀上足對人之生命、身體、安全構成威脅，具有危
    險性之兇器均屬之，且祇須行竊時攜帶此種具有危險性之兇
    器為已足，並不以攜帶之初有行兇之意圖為必要。而被告用
    以竊取利德公司變壓器之尖嘴鉗既得以將變壓器自金屬製之
    開關箱拆卸而下，足見其質地堅硬，客觀上對於人之生命、
    身體具有危險性，自屬兇器無訛，是核被告竊取利德公司變
    壓器之所為，係犯刑法第321 條第1 項第3 款之攜帶兇器竊
    盜罪。其竊取利德公司之電纜線及丙○○之電纜線之所為，
    均係犯刑法第320 條第1 項之竊盜罪。其先後3 次竊盜犯行
    ，時間緊接，犯罪構成要件相同，顯係出於概括之犯意為之
    ，為連續犯，爰依刑法第56條之規定，論以一情節較重之攜
    帶兇器竊盜罪，並加重其刑。爰審酌被告正值壯年，卻不知
    憑一己之力謀生，一再竊取他人財物，企圖不勞而獲，造成
    被害人等財產上之損害，其犯罪情節非輕，惟念其並無任何
    犯罪紀錄，素行良好，有台灣高等法院被告前案紀錄表1 紙
    可憑，及其於犯罪之後坦承犯行，態度良好，並斟酌利德公
    司及丙○○遭竊財物之價值分別為新台幣（下同）10,000元
    及1,000 元，而該等物品均經被害人取回，業據證人甲○○
    及丙○○於警詢中證述屬實等一切情狀，量處如主文所示之
    刑，以示懲儆。被告持以為竊取利德公司變壓器之犯行所用
    之物係其所有之尖嘴1 支而非鐵剪1 支，業據被告於本院審
    理時供陳不諱，是檢察官以被告於警詢中供稱以鐵剪剪裁竊
    得之電纜線即認該鐵剪係被告用以行竊之物，容有誤會。被
    告所用以行竊之尖嘴鉗1 支雖未扣案，然既不能證明業已滅
    失，自應依刑法第38條第1 項第2 款之規定宣告沒收。
據上論斷，應依刑事訴訟法第299 條第1 項前段、第273 條之1
第1 項、第284 條之1 ，刑法第56條、第321 條第1 項第3 款、
第38條第1 項第2 款，判決如主文。
本案經檢察官丁○○到庭執行職務。
中    華    民    國    95    年    4     月    24    日
                  刑事第七庭    法  官  卓立婷
以上正本證明與原本無異。
如不服本判決，應於判決送達後10日內，向本院提出上訴狀。
中    華    民    國    95    年    4     月    26    日
                                書記官  李春慧
附錄本件論罪法條全文：
中華民國刑法第321條
犯竊盜罪而有左列情形之一者，處6 月以上、5 年以下有期徒刑
：
一  於夜間侵入住宅或有人居住之建築物、船艦或隱匿其內而犯
    之者。
二  毀越門扇、牆垣或其他安全設備而犯之者。
三  攜帶兇器而犯之者。
四  結夥三人以上而犯之者。
五  乘火災、水災或其他災害之際而犯之者。
六  在車站或埠頭而犯之者。
前項之未遂犯罰之。


司法院資訊處製作；財團法人民間司法改革基金會備份。
